臺灣臺北地方法院民事裁定              100年度抗字第148號
抗  告  人  英鼎開發科技股份有限公司
兼
法定代理人  余敏川
相  對  人  建達國際股份有限公司
法定代理人  陳文琦
上列當事人間請求本票裁定事件，抗告人對於本院100 年5 月18
日100 年度司票字第4532號裁定，提起抗告，本院裁定如下：
    主  文
抗告駁回。
抗告程序費用新台幣壹仟元由抗告人負擔。
    理  由
一、按執票人向本票發票人行使追索權時，得聲請法院裁定後強
    制執行，票據法第123 條定有明文。又本票執票人依票據法
    第123 條規定，聲請法院裁定許可對發票人強制執行，係屬
    非訟事件，此項聲請之裁定及抗告法院之裁定，僅依非訟事
    件程序，以審查強制執行許可與否，並無確定實體上法律關
    係存否之效力，如發票人就票據債務之存否有爭執時，應由
    發票人提起確認之訴，以資解決，最高法院著有57年臺抗字
    第76號判例可資參酌。次按系爭本票有免除作成拒絕證書之
    記載，依票據法第124 條、第95條之規定，應由主張相對人
    未為提示之抗告人負舉證之責，且相對人於聲請本票裁定准
    許強制執行時已主張其有經提示未獲付款，抗告人未能證明
    相對人未為付款之提示，其抗告即應認為無理由，應予駁回
    。
二、抗告意旨略以：相對人於提出本件聲請裁定准許強制執行之
    前，並未向抗告人提示如原裁定所示之本票（下稱系爭本票
    ），且在提出本件聲請本票准許強制執行裁定時，亦未提出
    任何曾為提示之證據或文件，僅提出系爭本票正本一紙，尚
    不足以作為曾經提示之釋明，然原裁定仍逕為准予強制執行
    之裁定，自有違法律之規定。又系爭本票係用於擔保貨款之
    給付，然抗告人並未積欠相對人貨款，相對人無從行使係爭
    本票之權利，爰依法提起抗告等語。
三、經查，相對人主張其執有抗告人為發票人，如原裁定所示之
    本票一紙，並免除作成拒絕證書，詎屆期提示未獲付款，依
    票據法第123 條規定聲請裁定許可強制執行等情，已據提出
    本票一紙為證，原裁定予以准許，自無不合。抗告人雖持前
    開抗告意旨主張原審裁定有誤，惟參酌前開抗告意旨內容，
    所陳無非係為相對人未提示系爭本票、否認票據債務之存在
    而為爭執，然相對人於聲請本票裁定准許強制執行時已主張
    其有經提示未獲付款，而抗告人未能證明相對人未為付款之
    提示，依前開說明，抗告人主張相對人未提示系爭本票，即
    屬無據，並無可採。至抗告人否認票據債務之存在，經核尚
    屬實體事項之法律爭執，則按首開說明，即非抗告程序所得
    審酌，自應由抗告人另行提起民事訴訟，以資解決。從而，
    本件抗告為無理由，應予駁回。
四、據上論結，本件抗告為無理由，依非訟事件法第46條、第21
    條第2 項、第24條第1 項，民事訴訟法第495 條之1 第1 項
    、第449條第1項、第78條，裁定如主文。
中    華    民    國   100    年    7     月    12    日
                  民事第二庭  審判長法  官  張松鈞
                                    法  官  羅郁婷
                                    法  官  黃呈熹
以上正本係照原本作成。
本裁定除以適用法規顯有錯誤為理由，並經本院許可外，不得再
抗告。如提起再抗告，應於收受後10日內委任律師為訴訟代理人
向本院提出再抗告狀。並繳納再抗告費新台幣1,000元。
中    華    民    國   100    年    7     月    12    日
                                    書記官   傅美蓮